Inventaris van het archief van de divisie West van het Ministerie van Koophandel en Marine, 1806-1807 en van het Ministerie van Marine en Koloniën, 1808-1810
Nationaal Archief, Den Haag
Ministerie van Koophandel en Koloniën: Divisie West [West-Indië]
Koloniën West-Indië, 1806-1810
1801-1811
K23023
252 inventarisnummer(s); 14,00 meter
Normale geschreven en gedrukte documenten, geen bijzondere handschriften.
Nationaal Archief, Den Haag
Ministerie van Koophandel en Koloniën, Boekhouder-Generaal en Ontvanger-Generaal; Ministerie van Koophandel en Koloniën, Divisie West; Ministerie van Marine en Koloniën, Commissarissen Militaire Zaken, Tweede Divisie West; Ministerie van Marine en Koloniën, Tweede Divisie (West); Raad der Amerikaanse Bezittingen en Etablissementen, Boekhouder-Generaal en Ontvanger-Generaal; Raad der Amerikaanse Bezittingen en Etablissementen, Commissaris en Commies van Militaire Zaken
Het archief van het Ministerie van Marine en Koloniën bevat verbalen met indexen en bijlagen, kopieboeken en correspondentie van ambtenaren en ministers uit de periode juli 1806 - december 1810 onder anderen van J.C. van der Kemp, secretaris van de raad van Amerikaanse koloniën, later advocaat-generaal bij het Hooge Geregtshof in den Haag. Als lid van de Raad van Koophandel en Koloniën onderhandelde hij in 1815 met de Engelse bestuurders over de Amerikaanse koloniën die zij op de Nederlanders hadden veroverd. De rubrieken gewijd aan de koloniën op de kust van Guinea en aan Berbice, Curaçao, St. Eustatius en St. Martin (Saba) bevatten eveneens correspondentie, voorts memories, kopierapporten en monsterrollen van onder meer " 's-konings slaven ter kuste van Guinea ", maar ook extracten uit brieven van Pieter Linthorst (1757- 1807). Deze begon zijn carrière als bediende bij een boek- en behangseldrukkerij te Utrecht en beëindigde als gouverneur-generaal van de Kust van Guinea, van 1805 tot 1807.
Archiefvorming
Geschiedenis van de archiefvormer
Comite tot de zaken van de kolonien en bezittingen op de kust van Guinea en America (1795-1800)
Na het aflopen van het octrooi der Westindische Compagnie (in 1791) ging het bestuur over de Westindische koloniën over op de Staten- Generaal, die hiermede een Raad der Coloniën belastten, welke vervolgens in november 1795 werd vervangen door het bovengenoemde Comité, ingevolge Resolutie der Staten-Generaal van 9 oktober 1795. In de Samenstelling van het Comité, dat uit niet minder dan 25 leden bestond, zijn gewestelijke invloeden nog merkbaar: zo hadden 6 leden namens Amsterdam zitting en 3 voor Zeeland, terwijl de landprovincies elk 2 vertegenwoordigers hadden. Ook bleven in de steden die vanouds betrekkingen met de koloniën hadden. Ook bleven in de steden die vanouds betrekkingen met de koloniën onderhielden, departementen van de Westindische Handel bestaan: bijvoorbeeld te Amsterdam, Rotterdam en Middelburg. Het Comité als zodanig resideerde te `'s-Gravenhage en had de werkzaamheden verdeeld over een drietal afdelingen van elk 7 leden, nl. voor Politie en Justitie, voor Militie en Defensie en voor Commercie en Finantiën; elk departement zou tot de aanstelling van een eigen secretaris mogen overgaan, (naast de secretaris van het Comité zelf). Voorts funktioneerden een Ontvanger- generaal voor het beheer der ontvangsten en uitgaven van het Comité, waarover hij jaarlijks een generale rekening bij de Generaliteitsrekenkamer diende over te leggen, en een Advokaat- fiskaal, aan wie de rechtspraak over ambtsmisdrijven van zowel burgerlijk als militair personeel was opgedragen.
Raad der Amerikaansche Kolonien en bezittingen (1801-1806)
Het grote aantal leden van het Westindische Comité, dat overigens al spoedig in praktijk het aantal van 21 niet meer bereikte, bleek een efficiënt funktioneren in de weg staan. De Raad der Amerikaansche koloniën en Bezittingen, opgericht bij Besluit van het Uitvoerend Bewind van 29 december 1800, nr. 56, telde dan ook nog slechts 5 leden, die begin januari 1801 in funktie zijn getreden. De verdeling der werkzaamheden in een drietal departementen, nl. voor Politie en Justitie, voor Militaire aangelegenheden en voor Commercie en Finantiën, kwam in de loop van het jaar 1802 te vervallen. Wel bleven optreden de door de Raad voor de kantoren te Amsterdam, Rotterdam en Middelburg aangestelde Commissarissen.
Ministerie van Kolonien - Divisie West (1806-1808-1810)
Koning Lodewijk Napoleon heeft kort na zijn optreden de collegiale bestuursvorm over de koloniën afgeschaft. Op 6 juli 1806 benoemde hij Mr. P. van der Heim tot Directeur- Generaal voor de Koloniën en de Koophandel, waarna bij decreet van 29 juli 1806, nr. 47, zowel de Aziatische als de Amerikaanse Raad werden opgeheven om te worden gesteld onder een minister van Koophandel en Koloniën. Voor de administratie zelf heeft deze reorganisatie geen ingrijpende gevolgen gehad: de minister hield 2 afzonderlijke verbalen, een verbaal- West en een verbaal- Oost, terwijl de voormalige Amerikaanse Raad als zelfstandige administratie, zij het nu onder eenhoofdige leiding, bleef voortbestaan als divisie- West van het ministerie van Koophandel en Koloniën. De reorganisaties in het jaar 1808 hebben echter wel gevolgen gehad voor de administratie. Bij decreet van 8 januari 1808 werd een gezamenlijk ministerie van Marine en Koloniën opgericht, tot ultimo 1810 onder Van der Heim als minister, waarbij de administraties van Marine en Koloniën aanvankelijk geheel gescheiden bleven, maar voor Koloniën slechts één verbaal werd gehouden. In juni 1808 trad in werking een nieuwe organisatie zoals vastgesteld bij decreet van 6 mei 1808, nr. 19 waardoor het ministerie in zijn geheel werd verdeeld in een secretariaatgeneraal en een 7-tal divisies. Aan de 5e, 6e en 7e divisie was de afdoening van zaken die in het bijzonder de koloniën betroffen opgedragen respectievelijk voor de militaire zaken, voor het bestuur in engere zin en voor het financieel- economische beleid. Het onderscheid in West en Oost is dus vanaf het jaar 1808 komen te vervallen: een aparte administratie voor de Westindische koloniën heeft in dit jaar opgehouden te bestaan (zie voor de archieven van de gemeenschappelijke administratie: inventaris van de archieven betreffende de Oostindische Koloniën vanaf 1808). Nadat in september- oktober 1808 de gehele administratie van het ministerie van Marine en Koloniën was overgebracht naar Amsterdam, is bij decreet van 16 november 1808, nr. 6 het aantal divisies teruggebracht van 7 naar 4, waarbij het koloniaal bestuur onder de 3e (bestuurlijke en militaire aangelegenheden) en 4e divisie (financieel- economische kwesties) kwam te ressorteren.
Na 1810
Op 31 december 1810, na de inlijving van het Koninkrijk Holland bij het Franse keizerrijk, hield het ministerie van Marine en Koloniën op te bestaan. In Amsterdam bleef achter een "divisie tot liquidatie van de zaken der koloniën", terwijl bij het Ministerie van Marine en Koloniën van het keizerrijk te Parijs een afzonderlijke Division Hollandaise werd opgericht, die tot 1814 heeft bestaan.
Geschiedenis van het archiefbeheer
De archieven van de Division Hollandaise te Parijs zijn na de Vrede van Parijs naar Nederland overgebracht (zie: inventaris van de archieven betreffende de Oostindische koloniën 1795-1813).
De hierna beschreven archieven zijn, althans voor het overgrote deel, in 1856 tezamen met de archieven van V.O.C. en de W.I.C. aan het Algemeen Rijksarchief [nu Nationaal Archief]overgedragen ingevolge Koninklijk Besluit van 28 februari 1856 nr. 68 (zie het proces-verbaal van overdracht in: archief van het Algemeen Rijksarchief, inv. nr. 17, ingekomen brief van 13 september 1856 nr. 157).
Het archief is bij Koninklijk Besluit of ministeriële beschikking overgebracht.
De verwerving van het archief
Het archief is bij Koninklijk Besluit of ministeriële beschikking overgebracht.
Inhoud en structuur van het archief
Aanwijzingen voor de gebruiker
Openbaarheidsbeperkingen
Volledig openbaar.
Materiële beperkingen
Het archief kent geen beperkingen voor het raadplegen van stukken als gevolg van slechte materiële staat.
Aanvraaginstructie
Openbare archiefstukken kunnen online worden aangevraagd en gereserveerd. U kunt dit ook via de terminals in de studiezaal van het Nationaal Archief doen. Om te kunnen reserveren dient u de volgende stappen te volgen:
Creëer een account of log in.
Selecteer in de archiefinventaris een archiefstuk.
Klik op ‘Reserveer’ en kies een tijdstip van inzage.
Verwant materiaal
Beschikbaarheid van kopieën
Inventarisnummers van dit archief zijn niet in kopievorm beschikbaar
Verwante archieven
2.01.28.01 - Voorlopige inventaris van de archieven betreffende de West-Indische Bezittingen en de Kust van Guinea, 1795-1810: Comité tot de Zaken van de Koloniën en Bezittingen op de Kust van Guinea en in Amerika, 1795-1800
2.01.28.02 - Voorlopige inventaris van de archieven betreffende de West-Indische Bezittingen en de Kust van Guinea, 1795-1810: Raad der Amerikaanse Bezittingen en Etablissementen, 1801-1806
Bijlagen
Concordans
Verspreide West-Indische stukken: voorste kolom; zijn geworden de nummers van dezen inventaris in de 2e kolom.
14 51b
15 51g
16 55h
20 51ee
28 51oo
29 5f
30 51e
31 56o
32 51pp
33 55b
34 55c
35 55g
90 51v
91 51aa
92 51l
93 51cc
94 51u
94* 56b
94** 55e
170 57k
178 57l
179 57m
180 57w
181 57c
182 57x
183 57ij
200 57g
201 57a
202 57z
203 57s
204 57b
205 57d
206 57f
207 57t
208 57bb
209 57e
210 57r
211 57aa
212 57h
221 51o
222 51h
223 51a
224 51t
225 51p
226 51q
227 55d
228 21a
234 51AA1
235 51KK1
250 51r
267 57i
296 57v
320 75b
336 75e
337 48c
340 51nn
341 51mm
345 51gg
346 56h
363 51dd
366 89
367 90
368 91
369 92
370 93
371 94
396 56g
398 55f
405 51w
406 51x
410 51bb
411 51k
412 51z
413 51ij
451 95
459 75f
460 76a
493 72a
494 55a
495 51qq
513 56e
514 56f
519 45b
520 56n
521 71c
522 33p
523 75d
553 57u
554 75c
604 71e
605 71f
618 33b
619 56m
623 57o
624 57p
635 32a
636 56l
637 56i
638 56o
654 56c
655 56d
671 56k
672 51c
755 48a
756 37a
758 51hh
960 51m
961 51i
962 51n
1008 51d
1009 55i
1010 55k
1011 55l
1012 55m
1013 55n
1014 55o
1015 51kk
1016 51ll
1075 71g
1090 45a
1110 71h
1123 33d
1124 33m
1125 33l
1126 51s
1127 36a
1128 28a
1129 71i
1130 33k
1131 33f
1132 33i
1132A 33g
1133 33h
1134 33e
1135 33c
1136 33o
1137 57n
1138 33n
1139 33a
1140 48b
1143 97
1144 96
1156 75a
1249 71a
1250 71b
1251 71d
1252 72c
1253 72b
1349 45c
1392 51ii
1405 51ff
1407 57q
1634D 33q
Beschrijving van de series en archiefbestanddelen
- Algemeen., I.
  - Minuut-Verbaal van den Minister., 1806 Juni - 1807 December.; 1; 1 deel.
  - Bijlagen van het Verbaal van den minister., 1806 Juli - 1807 December.; 2-4; 3 banden.
    - 1806 Juli - December., 2
    - 1807 Januari - Juni., 3
    - 1807 Juli - December., 4
  - Index op het verbaal van de Divisie voor de zaken van de West, Juni 1808 - 1810.; 5-7; 3 delen.
    - 1808 Juni - December., 5
    - 1809., 6
    - 1810., 7
  - Estract-Verbaal van den Minister. (Militaire zaken). Met los register., 1806 Augustus - 1807 December.; 8; 1 band.
    Inliggende eene gedrukte Resolutie; Provisioneele verbetering voor het zeevolk (nie gedateerd).
  - Extracten uit de Verbalen en Bijlagen., 1806-1811.; 9; 1 pak.
  - Secreet Verbaal van de Handelingen en Dispositiën van den Minister tot uitvoering van Z.M.'s Besluiten betreffende de benoeming van den Luit. Gen. van Guerike tot Gouverneur-Generaal van Curaçao. Met bijlagen., 1807 Januari - Maart.; 10; 1 katern.
  - Minuut-Orders, Resolutien enz., 1806, 1808-1811.; 11; 1 band.
  - Orders van den Minister., 1808 Januari - Augustus.; 12-14; 3 banden.
    - 1808 Januari - Maart. (Met los register), 12
    - 1808 April - Juni. (Met los register), 13
    - 1808 Juli - Augustus. (Met los register), 14
  - Secreete Orders van den Minister. (Met los register), 1808 Januari - Juni.; 15; 1 band.
  - Instructien van het Ministerie van Koophandel en Koloniën en het Ministerie van Marine en Koloniën. (Met alphabetisch register), 1806-1809.; 16; 1 band.
    Instructiën van den Raad der Amerikaansche Coloniën en Bezittingen van de Bataafsche Republiek, 1804, 1805.
  - Finantieele instructie. 1808. Met bijlage., 1808-1810.; 17; 1 band.
  - Kopie boek van missives van den Minister naar de Kust van Guinea. 1806-1810. (Met register). Inliggend o.a.: Korte inhoud eener Missive van den Gouverneur ter Kuste aan den Minister., 1810 Augustus 28.; 18; 1 deel.
  - Kopie boek van Missives van den Minister naar Curaçao. (Met register), 1806, 1807.; 19; 1 deel.
  - Kopie boek van Missives van den Minister naar St. Eustatius. (Met register), 1806-1809.; 20; 1 deel.
  - Kopie boek van Missives van den Minister naar St. Martin en St. Eustatius? (Met register), 1806-1810.; 21; 1 deel.
  - Lijst van de verzonden depeches naar het Gouvernement ter kuste van Guinea loopende over, 1809-1810.; 21A; 3 stukken.
  - Minuut-Verbaal van den Chef der Divisie, 1806 Augustus - 1807 Juni.; 22-23; 2 pakken.
    - 1806 Augustus - December., 22
    - 1807 Januari - Juni., 23
  - Verbaal van den Chef der Divisie., 1806 Augustus - 1807 December.; 24-26; 3 delen.
    - 1806 Augustus - December., 24
    - 1807 Januari - Juni., 25
    - 1807 Juli - December., 26
  - Index op het Verbaal van de Divisie voor de Zaken van de West, 1806-1807.; 27-28; 2 delen.
    - 1806 Augustus 5 - December., 27
    - 1807., 28
  - Extract uit het verbaal van den Minister van Koophandel en Koloniën voor den Chef der Divisie West. Met bijlage., 1807 Augustus 31.; 28A; 2 stukken.
  - Verbaal van de Chef Bureau, 1808-1810.; 29; 1 pak.
  - Kopie boek van Missives aan den Raadpensionaris 1805 Mei 20 - 1806 Juni 2. Kopie boek van Missives aan den Koning. 1806 Juni 24 - Juli 8 (met register)., 1805 Mei 20 - 1806 Juli 8.; 30; 1 deel.
  - Kopie boek van Missives en Rapporten van den Chef der Divisie aan den Minister., 1806-1807.; 31-32; 2 delen.
    - 1806 Augustus - December. (Met korte inhoudsopgave), 31
    - 1807., 32
  - Minuut-brief van den Chef der Tweede Divisie van het Ministerie van Koophandel en Koloniën aan den Gouverneur van Curaçao., 1806 September 4.; 32A; 1 stuk.
  - Kopie-boek van uitgaande Secreete Missives., 1804-1807.; 33; 1 deel.
  - Brief van den Chef der Tweede Divisie aan den Minister van Koophandel en Koloniën (origineel). Met bijlagen., 1806 October 3.; 33A; 4 stukken.
  - Memorie van J.J. Martinet aan den Minister van Koophandel en Koloniën over verbeteringen in het bestuur, het finantiewezen, den gezondheidstoestand en de verdedigingsmiddelen der West-Indische Koloniën., 1807 Februari 24.; 33B; 1 stuk.
  - Brief van H.I.I. Tuning aan den Minister van Koophandel en Koloniën. Met bijlagen., 1807 April 10.; 33C; 3 stukken.
  - Brief van den Commissaris-Directeur van het Ministerie van Marine en Koloniën van de Divisie West te Amsterdam aan den Minister. Met bijlagen. In handen gesteld van den Chef der Divisie West om rapport., 1808 April 9.; 33D; 1 katern.
  - Brief van Petrus Johannes Wendorp aan den Secretaris-Generaal van het Ministerie van Marine en Koloniën., 1808 Juni 16.; 33E; 2 stukken.
    Inhanden gesteld van den Chef der Divisie West om consideratiën en advies. Met concept antwoord van den Chef der Divisie.
  - Brieven van den (provisioneelen) Commissaris van het Ministerie van Koophandel en Koloniën voor de West-Indische zaken te Amsterdam aan den Chef der Tweede Divisie van voormeld Ministerie., 1806-1807.; 33F-33I; 1 omslag.
    - 1e deel., 33F
    - 2e deel., 33G
    - 3e deel., 33H
    - 4e deel., 33I
  - Brief van den Boekhouder-Generaal aan den Chef der Tweede Divisie bij het Ministerie van Koophandel en Koloniën. Met bijlagen., 1807 October 29.; 33K; 4 stukken.
  - Requesten van M.E. Hespen, J.N. Ziegler en J. Mandersmit aan de Minister van Marine en Koloniën, 1806, 1808 en z.d.; 33L-33N; 3 omslagen.
    - 1e deel., 33L
    - 2e deel., 33M
    - 3e deel., 33N
  - Klad-aanteekeningen aan Mr. J.C. van der Kemp, Chef der Tweede Divisie (West) bij de Ministeriën van Koophandel en Koloniën en Marine en Koloniën onder Koning Lodewijk., 33O; 12 stukken.
  - Klad-rapport van den Chef der Divisie tot de zaken van de West Mr. J.C. van der Kemp aan den Minister van Marine en Koloniën betreffende het door hem gedane onderzoek van de rekeningen van alle de Raden der Koloniën ten tijde der oprichting van het Ministerie., 1808 Januari 27.; 33P; 2 stukken.
  - Summiere staat van bekende en gecalculeerde baten en lasten, behoorende tot de administratie der Amerikaansche Koloniën en Bezittinge, op den 4e Autustus 1806, opgemaakt door J.C. van der Kemp en ingezonden aan den Minister van Koloniën en Marine, dd. 1808.; 33Q; 1 katern.
  - Copie-nota van dezelfden betreffende het getal, de bevolkings sterkte enz. van de gedurende de laatste oorlog, in handen van de vijand gevallen West-Indische bezittingen., 2 Sept. 1806.; 33R; 2 ex.
    Aanw. XLIII N. 6.
  - Decreten van den Koning en Besluiten van den Minister, 1806 Juni - 1807.; 34-36; 3 banden.
    - (Met register) 1806 Juni - December., 34
    - Deel A. (Met register)1807., 35
    - Deel B. (Met register) 1807., 36
  - Copie-Decreet des Konings., 1807 September 30.; 36A; 1 stuk.
    In handen gesteld van den Chef der Divisie West om consideratiën en advies.
  - Register van Commissiën en aanstellingen, verleend en gedaan door den Koning en den Minister. (Met alphabetisch register), 1806-1808.; 37; 1 deel.
  - Register van den in handen van den Minister afgelegde eeden door ambtenaren in West-Indië en ter Kuste van Guinea., 37A; 1 deel.
  - Missives van verschillende comptoiren., 38-39; 2 banden.
    - Band 1: Amsterdam (Met register) 1807 October - December., 38
    - Band 2, Rotterdam 1807 Mei - December.; Middelburg 1806 Augustus - 1807 December.; Rotterdam 1806 Augustus - 1807 April.; Amsterdam 1806 Augustus - November.; 39
  - "Berichten" van den Boekhouder-Generaal., 1803 Mei - 1807 November.; 40-45; 5 banden en 1 omslag.
    - 1803 Mei - 1804 Augustus., 40
    - 1804 Augustus - 1805 November. Met een los register van 10 Juli 1805., 41
    - 1805 October - 1806 Juli. Met los register., 42
    - 1806 Augustus - 1807 April. Met een los register van 21 November 1806., 43
    - 1807 April - 1807 November. Met register., 44
    - 1807 December - 1808 Juli., 45
  - Extract resolutiën van den Amerikaanschen Raad en extracten uit het verbaal van de handelingen van den Chef van de Tweede Divisie bij het Ministerie van Koophandel en Koloniën ingekomen bij den Boekhouder-generaal. Met minuut-aanteekeningen van den zelfde betreffende de geldelijke administratie., 1803 Mei 9 - 1807 Januari 26.; 45A; 1 omslag.
  - Brief van Lucas Laus te Amsterdam aan den boekhouder-generaal J.W. Erbervelt. Met bijlage., 1806 September 11.; 45B; 2 stukken.
  - Memorie van J.W. Erbervelt, Boekhouder-Generaal, betreffende een brief van den Commissaris Solei van, 26 November (1807?).; 45C; 1 stuk.
    "Lecta December 5, 1807".
  - Sententie van de Hooge Militaire Vierschaar van het Koninkrijk Holland tegen Pieter Berranger gewezen Commissaris-Generaal tot de waarneming ad interim van het Gouvernement der Colonie Suriname., 1806 September 30.; 46; 1 omslag.
  - Kopieboek van brieven van Commissarissen en Commies, 1803 Januari 1 - 1806 Februari 5 en van den Chef de Bureau van het Ministerie van Marine en Koloniën, 1809, 1810., 1803 Januari 1 - 1810.; 47; 1 deel.
  - Alphabetisch register op de Resolutiën van den Raad der Amerikaansche Koloniën en Bezittingen en opvolgende besturen, waaraan executie is verleend door den commies van Militaire Zaken en Boekhouder der Soldijen., 1808.; 48; 1 deel.
  - Rekeningen wegens de door hem aan de West-Indische troepen geleverde subsistentiën, door J. den Dekker ingediend bij den Minister van Koophandel en Koloniën. Met betreffende stukken., 1806 Januari - Augustus.; 48A; 22 stukken.
  - Generale staat der debiteuren en crediteuren en crediteuren uit 't militair soldijboek (der voormalige koloniale troepen) onder 1807 Juli 31., z.d.; 48B; 1 stuk.
  - Bericht van A. van den Velden aan den Chef van de West-Indische Divisie betreffende de op 25 November 1807 ingezonden missives van eenige officieren der voormalige troupes voor de West, welke in die relatie schulden hebben achtergelaten, 1807 December 7.; 48C; 1 stuk.
  - Staten van het West-Indische Militaire Magazijn te Enkhuizen en Amsterdam., 1802-1808.; 49; 1 pak.
- Kust van Guinea., II.
  - Missives en Bijlagen van de Kust van Guinea., 1804-1808.; 50; 1 pak.
  - Missives van de Kust van Guinea., 1805-1809.; 51
  - Copie-resolutiën van President en Raden ter kust van Guinea., 1809 Januari 6 - 1809 Maart 15.; 51A; 1 stuk.
  - Extracten uit het register van overleden personen ter kust van Guinea., 1808-1809.; 51B; 6 stukken.
  - Duplicaat-lijst der militairen zich bevindende op 'n Konings fregat Gelderland en gedestineerd naar de Kust van Guinea., 1808 Mei 5.; 51C; 1 stuk.
  - Copie-instructiën voor verschillende burgerlijke en militaire ambtenaren ter kuste van Guinea., 1810.; 51D; 16 stukken.
    Provisioneele Secretaris ter kuste J.A. de Marrée.
    Boekhouder-Generaal ter kuste.
    Fabriekmeester ter kuste.
    Magazijnmeester ter kuste.
    Commies der weeskamer ter kuste.
    Vendumeester ter kuste.
    Deurwaarder en bode ter kuste.
    Baas bij den train ter kuste.
    Kommandant van St. George del Mina.
    Kommandant van Koenraadsburg.
    Kommandant van St. Anthony te Axim.
    Kommandant van Crevecoeur te Accra.
    Tweede Resident Witzen te Taccorary.
    Tweede Resident Orange te Saccondee.
    Tweede Resident St. Sebastiaan te Chama.
    Tweede Resident Batestein te Boultry.
  - Monsterrol van 's Konings slaven ter kuste van Guinea., 1808 December 31.; 51E; 1 stuk.
  - Militaire monsterrol van de kust van Guinea., 1809 Januari 1.; 51F; 1 stuk.
  - Monsterrollen van de politieke bedienden en trainspersonen ter kust van Guinea (gedeeltelijk copiën)., 31 October en 15 December 1808, 31 Januari en 20 December 1809.; 51G; 7 stukken.
  - Lijst van brieven, extract-notulen, adviesbrieven, marktbrieven, monsterrollen en extracted uit het register van overledenen, en andere stukken overgekomen van de kust van Guinea., 1806-1810.; 51H; 1 stuk.
  - Brieven van den Boekhouder-Generaal van de West-Indische zaken aan den Chef der Tweede Divisie bij het Ministerie van Koophandel en Koloniën betreffende administratie van den gewezen administrateur-generaal en Directeur-Generaal ter kuste van Guinea Isaac de Roever., 1807.; 51I; 2 stukken.
  - Briefwisseling tusschen J.C. van der Kemp en W.J. Jongbloed over de middelen tot verbetering van den handel en de finantiën ter kuste van Guinea., 1806 December 16 - 1807 Maart 16.; 51K; 4 stukken.
  - Brief van de oud-Kommandant van Guinea J.N. Ziegeler aan den Minister van Koloniën en Koophandel P. van der Heim over het garnizoen aldaar, de hulpbronnen van het land, de inkomsten der kolonie in de laatste jaren der West-Indische Compagnie. Met bijlagen., 1807 December 20.; 51L; 3 stukken.
  - Brieven ingekomen bij den Boekhouder-Generaal van den Amerikaanschen Raad J.W. Erbervelt betreffende de nalatenschap van Johannes Cornelis Heijkoop in leven Directeur-Generaal ter Kuste van Guinea., 1807 November 24 - 1808 Maart 22.; 51M; 3 stukken.
  - Brief van den Boekhouder-Generaal van de West-Indische zaken J.W. Erbervelt aan de Commissaris-Generaal tot de zaken der Koloniën betreffende de door Isaac de Roever, gewezen Directeur-Generaal ter kuste van Guinea, verzochte betaling in een wisselbrief., 1808 November 2.; 51N; 1 stuk.
  - Brief van Mr. W.H. Rink aan den Minister van Marine en Koloniën. Schuijtkiel bij Philipsdorp., 1808 November 9.; 51O; 1 stuk.
  - Brieven van President en Raden ter kust van Guinea aan den Minister van Marine en Koloniën., 1808 November 5 - 1813 Mei 3.; 51P; 1 pak.
  - Brieven van den kommandant-generaal ter kust van Guinea aan de Minister van Marine en Koloniën., 1809 November 14 - 1810 December 6.; 51Q; 1 omslag.
    Vermist (25 April 1997).